【裁判字號】    98,交聲,352
【裁判日期】    980305
【裁判案由】    聲明異議
【裁判全文】
臺灣高雄地方法院交通事件裁定    98年度交聲字第352、353號
原處分機關  高雄市政府交通局
代  表  人  王國材
異  議  人
即受處分人  甲○○
上列異議人即受處分人因違反道路交通管理處罰條例案件，對於
高雄市政府交通局97年11月6 日所為之處分（裁決書案號：高市
府交裁字第裁32-A00000000號、32-A00000000號），聲明異議，
本院裁定如下：
    主  文
異議均駁回。
    理  由
一、原處分意旨略以：異議人即受處分人甲○○分別於民國91年
    3 月15日14時42分許及同年月20日15時39分許，駕駛車牌號
    碼YS-7888 號自用一般小客車，均於台北市○○○路農安街
    口由北往南方向，行經有燈光號誌管制之交岔路口闖紅燈，
    ，為台北市政府警察局交通警察大隊以「駕車闖紅燈」逕行
    拍照舉發（北市警交大字第A00000000 、A00000000 號），
    依違反道路交通管理處罰條例第53條第1 項規定，各罰鍰新
    臺幣（下同）2,700 元，嗣原處分機關以逾越應到案期限60
    日以上仍未繳納罰緩，各裁處罰鍰5,400元等語。
二、異議意旨略以：異議人於91年3 月21日將上開車號YS-7888
    號車輛辦理過戶完成，監理單位並未告知有違規案件罰款尚
    未繳納之事，且至97年11月前，異議人陸續購置新車汰換舊
    車不下3 次，亦未見寄發裁決書提醒繳交罰款，卻讓異議人
    完成過戶程序，直至6 年後即97年11月6 日才做出裁決，實
    有違常理，依照行政程序法，行政罰裁處權逾3 年即已消滅
    ，亦即交通事件裁決書只要在原舉發違反道路交通管理事件
    通知單（下稱舉發通知單）應到案日期3 年內未合法送達時
    ，受處分人即不需繳納罰款，爰依法提出異議等語。
三、按受處分人，不服第8 條主管機關所為之處罰，得於接到裁
    決書之翌日起20日內，向管轄地方法院聲明異議；依道路交
    通管理處罰條例第87條規定向管轄法院聲明異議之期間，自
    裁決送達之翌日起算，並得依法扣除在途期間及聲請回復原
    狀；又按交通法庭認聲明異議不合法律上之程式或其異議權
    已經喪失者，應以裁定駁回之，道路交通管理處罰條例第87
    條第1 項、道路交通案件處理辦法第12條、第18條前段分別
    定有明文。故受處分人若受有裁決而不服，自應於上開規定
    之期間內聲明異議，倘受處分人逾期始提出異議者，此等法
    律上之程式已無從補正，於法即有不合，法院自應裁定駁回
    異議。次按送達應於受送達人之住居所、事務所或營業所為
    之；而於應送達處所不獲會晤應受送達人時，得將文書付與
    有辨別事理能力之同居人、受僱人或應送達處所之接收郵件
    人員，行政程序法第73條第1 項，分別定有明文。
四、經查：異議人甲○○於前揭時間、地點，駕駛車牌號碼為YR
    W-7888號之自用小客車，於台北市○○○路農安街口由北往
    南方向同一地點，因兩度行經有燈光號誌管制之交岔路口闖
    紅燈，為台北市政府警察局交通警察大隊以「駕車闖紅燈」
    逕行拍照舉發，嗣原處分機關即高雄市政府交通局依道路交
    通管理處罰條例第53條第1 項規定，並以逾越應到案期限60
    日以上仍未繳納罰緩，各裁處罰鍰5,400 元等情，有台北市
    政府警察局舉發通知單、高雄市政府交通局違反道路交通管
    理事件裁決書各1 份及取締照片各2 張在卷可考〔見本院98
    年度交聲字第352 號卷（下稱本院交聲352 卷）第9 頁、見
    本院98年度交聲字第353 號卷（下稱本院交聲353 卷）第9
    、24、25、27、28頁〕。且上開裁決書作成後，經以郵寄方
    式送達，均於97年11月18日送達異議人住所，並經中悅音樂
    廣場大樓管理中心管理員代為收受乙情，有高雄市政府交通
    局交通事件裁決中心送達證書各1 紙附卷可稽（見本院交聲
    352 卷第10頁、本院交聲353 卷第10頁）。準此，依行政程
    序法第74條第2 項之規定，本件裁決書應自97年11月18日發
    生送達之效力，異議人如不服裁決，因異議人係居住於桃園
    縣桃園市地區，則自本件送達之翌日即97年11月19日起算聲
    明異議期間20日，再加上本院所在地距離異議人戶籍地桃園
    縣桃園市之在途期間為5 日，本應計至97年12月14日止，然
    因該日為星期日例假日，應順延以次日星期一上班日即同年
    月15日代之，其聲明異議期間即已屆滿，是異議人自應於97
    年12月15日前提出異議，惟異議人遲至98年2 月6 日，始具
    狀經由原處分機關向本院提起聲明異議，此觀異議人聲明異
    議狀上原處分機關收狀章日期戳記即明，並有原處分機關裁
    決中心收狀日期章戳記在卷可憑（見本院交聲352 卷第5 頁
    、本院交聲353 卷第5 頁），顯已逾上開法定聲明異議期間
    ，其異議既不合上開法定程式，且無從補正，本院自應依法
    駁回其異議，其實體上異議事由即無庸審究，併予敘明。
五、據上論斷，依道路交通管理處罰條例第87條第2 項、道路交
    通案件處理辦法第18條前段，裁定如主文。
中    華    民    國    98    年    3     月    5     日
                    交通法庭    法  官  林建鼎
以上正本證明與原本無異。
如不服本裁定，應於送達後5 日內向本院提出抗告狀（須附繕本
）。
中    華    民    國    98    年    3     月    5     日
                                書記官  林秀敏


司法院資訊處製作；財團法人民間司法改革基金會備份。
